# 请教陈版主纠结的中外合资企业实收资本核算问题？

提问人：chengang75 时间：2010-12-15 11:05:34
现在手上有个合资企业项目在做，在检查公司历史沿革时发现出资存在一些问题，想向陈版主请教： 1 、该公司注册资本为美元，章程、合同中没有明确外汇资本折算的汇率，外汇汇率是不是直接按收到当日的汇率折算。 2 、合同中对部分股东出资有如下约定：A股东以折合 50 万美元现金出资，其中 30 万美元作为认缴注册资本， 20 万美元作为资本溢价，计入资本公积。如果该股东实际出资按当日汇率折算为美元49.50万元，则差额0.50万元是否视为该股东少缴了出资款，是否要补足。 3 、公司章程规定中方股东以折合 40万美元的人民币现金出资，实收资本如何核算，因汇率变动的差异是否计入资本公积（如果折算为美元差额小于章程规定，是否需补足） 4 、中方股东以房产和土地出资时，其房产和土地是否以人民币评估值入账，而实收资本则按章程规定的美元金额和当时汇率折算，差额计入资本公积；如果折算后美元金额少于章程规定，差额是否颥补足。或者房产土地直接按章程规定的美元及当日汇率折算，这样不产生资本公积。 由于公司今后两三年可能要申报上市材料，所以想提请他们规范一下，所以想请各位赐教！

回答人：chenyiwei
回复 楼主 chengang75 的帖子个人意见： 1 、在 2006 年 4 月 24 日工商外企字[2006]81号文废止约定汇率和首次出资日汇率，一律按实际到资日汇率折算之前，如果原先没有约定汇率的，一般也按照实际到资日汇率折算。 2 、由于股东之间的协议对总的出资额已经作出约定，缴足全部约定出资额（而不仅仅是其中的实收资本部分）也是该股东应履行的一项合同义务。因此，对于0.5万美元资本公积的差异，建议由当初缴付该出资的股东补足。 3 、实收资本应当按照实际缴付的人民币出资额与出资当日汇率折算到美元，如果低于 40 万美元的，应由中方股东补足。 4 、房产和土地以人民币评估值入账，并按实际办妥产权过户手续之日的汇率折算为美元，如果不足约定的注册资本数的，应由中方股东补足。